臺灣板橋地方法院刑事判決　　　　　　　 93年度訴字第298號
公　訴　人　臺灣板橋地方法院檢察署檢察官
被　　　告　己○○
選任辯護人　涂承嗣律師
　　　　　　賴玉梅律師
　　　　　　周福珊律師
被　　　告　庚○○
選任辯護人　林德川律師
上列被告等因違反毒品危害防制條例等案件，經檢察官提起公訴
（92年度偵字第12624 號），本院判決如下：
    主  文
己○○共同販賣第一級毒品，處有期徒刑拾年；因犯罪所得之財
物新臺幣壹仟元沒收之，如全部或一部不能沒收時，以其財產抵
償之；扣案之第一級毒品海洛因（淨重零點零玖公克）沒收銷燬
之，行動電話壹支（機身編號000000000000000 號，含門號0000
000000號之SIM 卡壹枚）沒收之。又未經許可持有可發射子彈具
有殺傷力之改造槍枝，處有期徒刑參年，併科罰金新臺幣捌萬元
，罰金如易服勞役，以銀元參佰元即新臺幣玖佰元折算壹日；扣
案之可發射子彈具有殺傷力之改造槍枝壹支（槍枝管制編號0000
000000）沒收之。應執行有期徒刑拾貳年，併科罰金新臺幣捌萬
元，罰金如易服勞役，以銀元參佰元即新臺幣玖佰元折算壹日；
因犯罪所得之財物新臺幣壹仟元沒收之，如全部或一部不能沒收
時，以其財產抵償之；扣案之第一級毒品海洛因（淨重零點零玖
公克）沒收銷燬之，行動電話壹支（機身編號000000000000000
號，含門號0000000000號之SIM 卡壹枚）、可發射子彈具有殺傷
力之改造槍枝壹支（槍枝管制編號0000000000）均沒收之。
庚○○共同販賣第一級毒品，處有期徒刑捌年；因犯罪所得之財
物新臺幣壹仟元沒收之，如全部或一部不能沒收時，以其財產抵
償之；扣案之第一級毒品海洛因（淨重零點零玖公克）沒收銷燬
之。
    事  實
一、己○○、庚○○係男女朋友，二人同居於臺北縣土城市○○
    路○ 段255 號17樓之6 租屋處，渠等均明知海洛因係屬毒品
    危害防制條例所定之第一級毒品，不得持有及販賣，竟共同
    基於販賣第一級毒品海洛因之犯意聯絡，先由己○○於民國
    92年5 月底某時許，在臺北縣板橋市萬板大橋下，以新臺幣
    （下同）約5 萬元之價格，向真實姓名年籍不詳、綽號「牛
    兄」之成年男子購入第一級毒品海洛因2 錢，並以糖粉加以
    稀釋，嗣於乙○○、戊○○為尋覓第一級毒品海洛因解癮（
    乙○○、戊○○所涉施用毒品案件，前經本院分別以92年度
    毒聲字第3149號、第3150號裁定送觀察、勒戒在案），由乙○○持戊○○所有之0000000000號行動電話，於同年6 月25
    日20時58分許，撥打己○○所有並使用之0000000000號行動
    電話，而與己○○議定交易毒品之時間、地點及價格後，乙○○、戊○○遂於同日21時50分許（起訴書誤載為11時許）
    前往臺北縣土城市○○路○ 段255 號大樓前，並由乙○○進
    入該大樓搭乘電梯至15樓之樓梯間等候，隨即由庚○○從其
    上址租屋處下樓至15樓之樓梯間，將己○○從上開購得並稀
    釋後之毒品析離出之第一級毒品海洛因（淨重0.09公克）交
    付予乙○○，並向乙○○收取價金1,000 元而販賣之。乙○○於交易甫完成後，下樓擬與戊○○離開現場之際，旋為埋
    伏警員當場逮捕，並從乙○○身上起出前揭庚○○所交付之
    第一級毒品海洛因（淨重0.09公克）。嗣經警於92年6 月26
    日2 時許，前往己○○、庚○○之上址租屋處搜索而查獲，
    並扣得己○○所有、供其與乙○○聯絡販賣第一級毒品海洛
    因事宜所用之行動電話1 支（機身編號000000000000000 號
    ，含門號0000000000號之SIM 卡1 枚）等物，始查悉上情。
二、己○○明知可發射子彈具有殺傷力之改造槍枝，係屬槍砲彈
    藥刀械管制條例所定之管制物品，非經中央主管機關之許可
    ，不得無故持有之，竟基於未經許可持有可發射子彈具有殺
    傷力改造槍枝之犯意，於92年1 、2 月間之某時許，在臺北
    縣板橋市浮州橋下，以25,000元之價格，向真實姓名年籍不
    詳、綽號「阿生」之成年男子購入由仿GLOCK 廠17型半自動
    手槍製造之玩具手槍換裝土造金屬槍管改造而成、可發射子
    彈具有殺傷力之改造槍枝1 支（槍枝管制編號0000000000）
    而持有之。迄至前揭92年6 月26日2 時許警方搜索其上址租
    屋處時一併查獲，並扣得上開改造槍枝1 支。
三、案經臺北市政府警察局士林分局報請臺灣板橋地方法院檢察
    署檢察官偵查起訴。
    理  由
一、證據能力部分：
（一）被告庚○○辯稱伊於92年6 月26日接受警詢時，因毒癮發
      作，意識不清，警員拿出毒品供伊施用後，伊始順應警員
      之意思而為自白，據以主張當時製作之警詢筆錄應無證據
      能力云云。經查：
   1、依本院受命法官當庭勘驗上開警詢錄音帶結果，被告庚○○於同意接受夜間詢問後，自始對於警員所詢之人別資料
      問題，均能詳實回覆，此後就警員提出之其他問題，亦能
      理解並加以回答，未見有何意識不清之情事，此有準備程
      序筆錄及所附錄音譯文在卷可稽（見本院卷(一)第179 頁、
      第223 頁、第225 至237 頁），另徵諸警詢過程之問答情
      形，被告庚○○多有避重就輕之詞，顯係出於防衛心理，
      而警員提問方式亦無使用強暴、脅迫、利誘、詐欺等不正
      方法，足認被告庚○○於警詢時之供述應係出於其自由意
      思無訛。雖依勘驗結果之錄音譯文所示，被告庚○○於警
      詢過程中，曾經一次於回答問題後出現斷斷續續擤鼻涕之
      聲音（見本院卷(一)第230 頁），然擤鼻涕之生理現象甚常
      出現，除此之外，被告庚○○於警詢過程中，未見有何毒
      癮發作而甚為難過之跡象，亦不曾向警員反應身體或精神
      狀況不佳，縱令被告庚○○當時確有擤鼻涕情形，洵不足
      憑此認定被告庚○○當時毒癮發作，並因而導致其意識不
      清。至被告庚○○所稱警員拿出毒品供其施用乙節，依其
      所述，其於開始製作警詢筆錄時就因毒癮發作而很難過，
      經向警員反應後，警員就拿出1 包海洛因，該包海洛因係
      從其等被查扣之毒品而來（嗣改稱毒品來源無法確定），
      包在分裝袋裡面，約可供1 支香菸施用的量，警員並拿出
      1 支香菸供其施用，本來警詢時有錄音，警員提供毒品時
      中途切掉，由其在警局施用十幾分鐘後再繼續錄音詢問，
      大概是進行到筆錄中間的時候警員才提供毒品，其不知提
      供毒品警員之姓名，體型已經不太清楚，當時該名警員好
      像穿便依，髮型不記得，不清楚有無戴眼鏡，有無特徵不
      知道，其不願追究該名警員轉讓毒品之罪嫌云云（見本院
      卷(一)第153 至156 頁），惟被告庚○○於警詢過程中，未
      見有何毒癮發作而甚為難過之跡象，亦不曾向警員反應身
      體或精神狀況不佳，業如前述，已與其所述情節有所不符
      ，另對於警員所提供毒品之來源，被告庚○○閃爍其詞，
      且就提供毒品警員之外型特徵，迭稱不清楚或不記得等語
      ，更表明不願追究該名警員轉讓毒品之罪嫌，亦與情理相
      違，衡情堪認證人即為被告庚○○製作警詢筆錄之警員辛○○到庭所證被告庚○○當時並無毒癮發作情形，警員亦
      不曾拿出毒品供其施用等語（見本院卷(一)第290 至293 頁
      ），應係屬實。又依上開勘驗之錄音譯文所示，警詢過程
      中有錄音中斷之機械聲，嗣於繼續錄音時，被告庚○○有
      說話速度變快之情形（見本院卷(一)第232 頁），此應係被
      告庚○○於暫停詢答稍事休息後，因精神較佳所致，尚難
      據以認定警員有提供毒品予其施用。而辯護人聲請傳訊之
      證人乙○○、戊○○，僅能證稱警員當時曾提供香菸1 支
      供渠等輪流吸用之事實，但均未看見警員有取出毒品摻入
      香菸之內（見本院卷(一)第294 至306 頁），尚難僅憑渠等
      主觀上之想像，遽認香菸之內確摻有第一級毒品海洛因，
      顯不能推翻被告庚○○警詢時之供述乃係出於其自由意思
      之認定。
   2、依上開勘驗之錄音譯文所示，被告庚○○於警詢時曾經供
      稱：「（問：己○○為何會將海洛因1 小包交付予妳本人
      ？己○○是否要求你本人將該包海洛因販售予他人？）是
      己○○叫我拿給人家」、「（問：你拿給別人的海洛因都
      是在15樓交易嗎？他（指被告己○○）會叫妳拿到15樓樓
      梯間交易嗎？）不一定，有時候在樓下」等語（見本院卷
      (一)第225 、230 頁），堪認被告庚○○當時已經自白曾將
      己○○交付之第一級毒品海洛因持以販賣予他人。雖於警
      詢過程中，曾出現二次中斷錄音之機械聲（見本院卷(一)第
      228 、232 頁），而有違反刑事訴訟法第100 條之1 第1
      項連續錄音規定之情，惟關於被告之自白，同法第156 條
      第1 項既已特別規定「被告之自白，非出於強暴、脅迫、
      利誘、詐欺、疲勞訊問、違法羈押或其他不正之方法，且
      與事實相符者，得為證據」，而被告庚○○於警詢時之自
      白既係出於自由意思而非不正之方法，且其白白之陳述經
      核亦與事實相符（詳下述），縱令司法警察對其詢問時未
      經全程連續錄音或錄影，致詢問過程不無瑕疵，仍難謂其
      於警詢時之自白無證據能力（最高法院91年度台上字第18
      32號判決意旨參照），故除其警詢筆錄若干部分與錄音內
      容不符者，依同法第100 條之1 第2 項前段規定不得作為
      證據之外，本院仍得將其餘部分之警詢筆錄及上開勘驗之
      錄音譯文所示之自白採為認定被告庚○○有罪之證據資料
      。
（二）被告庚○○之上開警詢自白，對於同案被告己○○而言，
      固屬被告以外之人於審判外之言詞陳述紀錄，為傳聞證據
      。惟查：被告庚○○於本院審理時否認與被告己○○共同
      販毒，其警詢自白核與審判中之供述不符，又被告庚○○
      之上開警詢自白，乃係出於其自由意思，已見前述，且其
      所供內容足使自己涉犯共同販毒之重罪，依一般經驗法則
      ，可信度甚高，經與被告庚○○於本院審理時所為之供述
      相較，足認其先前警詢時之自白具有較可信之特別情況，
      復為證明被告己○○犯罪事實存否所必要者，依刑事訴訟
      法第159 條之2 規定，例外取得證據能力，亦得作為本院
      認定被告己○○有罪之證據資料。
（三）乙○○、戊○○為警逮捕後，於92年6 月26日警詢時之供
      述，對於被告己○○、庚○○而言，均屬被告以外之人於
      審判外之言詞陳述紀錄，皆為傳聞證據。被告己○○、庚○○之辯護人於準備程序中，已就上開供述證據之證據能
      力提出爭執（見本院卷第126 、152 頁）。查乙○○、戊○○嗣於檢察官偵訊時，分別於92年12月31日、同年月19
      日經以證人地位傳喚、提解到庭為證，所證內容與渠二人
      先前警詢時所述之若干情節有所不符（如渠等向被告己○○購買海洛因之次數？當時係乙○○一人出資購買或渠二
      人合資購買？），而乙○○、戊○○於檢察官偵訊時所為
      之證述，事先均經檢察官諭知證人具結之義務及偽證之處
      罰，並命朗讀結文後而為具結，有偵訊筆錄及證人結文各
      2 件附卷可稽，可憑藉具結以擔保渠二人證詞之真確性，
      相較之下，縱使公訴人聲請傳喚證人即為乙○○、戊○○
      製作警詢筆錄之警員丙○○、甲○○到庭證述警詢當時之
      情狀，亦不足認定渠二人於警詢時之陳述有何較可信之特
      別情況可言，況本院亦得依乙○○、戊○○於檢察官偵訊
      時之證述，據以認定本件犯罪事實，是渠二人於警詢時之
      陳述亦非為證明本件犯罪事實之存否所必要者，而與刑事
      訴訟法第159 條之2 所定要件未合。此外，上揭供述證據
      復查無得例外作為本案審判證據之法律依據，依刑事訴訟
      法第159 條第1 項規定，均應排除，不得作為本案證明被
      告己○○、庚○○有罪之證據資料。
（四）末按，被告以外之人於審判外之陳述，縱不符刑事訴訟法
      第159 條之1 至之4 之規定，而經當事人於審判程序同意
      作為證據，法院審酌該言詞陳述或書面陳述作成時之情況
      ，認為適當者，亦得為證據。當事人、代理人或辯護人於
      法院調查證據時，知有第159 條第1 項不得為證據之情形
      ，而未於言詞辯論終結前聲明異議者，視為有前項之同意
      ，同法第159 條之5 定有明文。除前揭供述證據外，本件
      被告、檢察官、辯護人於本院準備程序中均未就其他證據
      資料之證據能力提出爭執，且迄於言詞辯論終結前，亦未
      就本院所調查之證據主張有刑事訴訟法第159 條第1 項不
      得為證據之情形，揆諸上開說明，應認已同意該其他證據
      資料均得作為本案證據，經本院審酌後，認本案經調查之
      其他證據，均有證據能力，合先敘明。
二、被告之供述及辯解：
    訊據被告己○○固坦承乙○○曾持戊○○所有之0000000000
    號行動電話，於92年6 月25日20時58分許，撥打被告己○○
    所有並使用之0000000000號行動電話給被告己○○，惟其與
    被告庚○○均否認有何販賣毒品之犯行，被告己○○辯稱：
    伊持有扣案之毒品，係要供自己施用，並未販賣予乙○○、
    戊○○，而乙○○於案發當日撥打伊之行動電話，僅係朋友
    間之聊天而已，不能證明伊有販賣毒品之事實；被告庚○○
    則辯稱：伊並未與被告己○○共同販賣毒品，亦無幫助販賣
    ，伊當時正要外出辦自己的事情，即被警察壓制云云。另被
    告己○○就起訴書所述其持有改造槍枝之事實，於本院歷次
    準備程序時均認罪不諱（見本院卷(一)第125 、127 、250 頁
    ），惟於本院最後審理期日改口辯稱扣案之改造槍枝1 支外
    表已經破爛，不可能具有殺傷力，也不能擊發云云（見本院
    卷(二)第171 頁）。
三、認定犯罪事實所憑之證據及理由：
（一）被告己○○、庚○○共同販賣第一級毒品部分：
   1、本件被告庚○○曾於前揭時、地將第一級毒品海洛因（淨
      重0.09公克）交付予乙○○，並向乙○○收取1,000 元價
      金之事實，有被告庚○○於警詢時之自白可稽，而被告己○○於警詢時則供承警方嗣從乙○○身上起出、由被告庚○○所交付之第一級毒品海洛因，係伊叫女友庚○○拿給
      乙○○等語，僅否認曾向乙○○收錢云云（見偵卷第8頁
      ）；並有證人乙○○於檢察官偵訊時所證：我於案發當時
      有與戊○○去找被告己○○拿海洛因，我有拿1,000 元給
      一名女子，就是一起被查獲之女子（即被告庚○○），買
      了大約0.09公克之海洛因，這是第一次買的……被告己○○也是第一次賣，我是使用戊○○的行動電話打給被告己○○等語（見偵卷第352 頁反面）；及證人戊○○於檢察
      官偵訊時所證：案發當時我在臺北縣土城市，與乙○○要
      到金城路找「東偉」，「東偉」係乙○○之朋友，綽號叫
      「偉仔」……我與乙○○是去買毒品，由乙○○上樓拿
      1,000 元去買毒品，我沒有出資，但乙○○買來供我施用
      ，我是第一次購買毒品……我在警局時乙○○跟我說他上
      樓去是一名女子和他交易，而他下樓我們即被抓了……我
      的行動電話號碼是0000000000號等語（見偵卷第346 、34
      7 頁）；此外復有第一級毒品海洛因（淨重0.09公克）、
      行動電話1 支（機身編號000000000000000 號，含門號00
      00000000號之SIM 卡1 枚）扣案可證，及遠傳電信股份有
      限公司行動電話基本查詢資料及雙向通聯紀錄存卷可憑（
      見偵卷第186 、342 頁），足認被告庚○○警詢時之自白
      確與事實相符，此部分之事實甚為明確。證人乙○○、戊○○嗣於本院審理時翻異前詞，洵屬迴護被告之詞，不足
      採信，所涉偽證罪嫌，均應移由檢察官依法偵辦。再者，
      本件被告係於92年6 月25日21時50分許與乙○○完成毒品
      交易，迄警方於翌日2 時許前往己○○、庚○○之租屋處
      搜索而查獲，有搜索扣押筆錄1 件在卷可證，其間相隔約
      4 個小時，縱警方未於查獲時一併扣得乙○○交付之價金
      1,000 元，亦不能憑此為何有利於被告之認定。
   2、又被告己○○於警詢時另供稱：警方在其臺北縣土城市○○路○ 段255 號17樓之6 租屋處所查獲之海洛因及安非他
      命，係伊於92年5 月底左右，在臺北縣板橋市萬板大橋下
      ，以6 萬7 千元之代價向一名綽號「牛兄」之男子所購得
      （見偵卷第7 頁）；另於檢察官偵訊時供述：警方查扣之
      毒品係伊於2 個月前透過朋友向綽號「牛兄」買的，海洛
      因2 錢，安非他命半兩 2萬元，總共7 萬元等語（見偵卷
      第57頁反面），堪認被告庚○○交付予乙○○之第一級毒
      品海洛因1 包，其來源係出自被告己○○於92年5 月底某
      時許，在臺北縣板橋市萬板大橋下，以約5 萬元之價格，
      向真實姓名年籍不詳、綽號「牛兄」之成年男子購入之第
      一級毒品海洛因2 錢無訛。而被告己○○購入上開第一級
      毒品海洛因後，並曾添加糖粉加以稀釋，亦有被告庚○○
      於警詢時之自白可參。姑不論其稀釋之程度，僅換算被告
      己○○販入第一級毒品海洛因之價格，約為每公克6,667
      元（50,000元÷[2錢×3.75公克/錢]＝6,667元 ），而被
      告嗣析離出扣案之海洛因（淨重0.09公克），係以1,000
      元之價格售予乙○○，經換算其販出價格約為每公克1 萬
      餘元，足認被告確有購取價差情形。況海洛因係毒品危害
      防制條例所列之第一級毒品，凡持有、轉讓海洛因者，均
      足以構成犯罪，被告倘非牟利，豈有甘冒刑典而交易毒品
      之理，其等主觀上有意圖營利之意思，更無疑義。
   3、綜上所述，本件被告己○○、庚○○共同販賣第一級毒品
      海洛因之事實，已臻明確，其等之犯行均堪認定，應依法
      論科。
（二）被告己○○持有改造槍枝部分：
      上揭被告己○○持有改造槍枝之事實，業據被告己○○迭
      於警詢、檢察官偵訊及本院準備程序時坦承不諱，並有改
      造槍枝1 支扣案可資佐證，而上開扣案物品經內政部刑事
      警察局鑑驗結果，認送鑑改造槍枝1支（槍枝管制編號000
      0000000 ），係由仿GLOCK 廠17型半自動手槍製造之玩具
      手槍換裝土造金屬槍管而成之改造手槍，雖送鑑槍枝槍身
      破裂，惟不影響槍枝之擊發功能，認可擊發適用之子彈，
      具殺傷力等情，有該局92年8 月21日刑鑑字第0920121609
      號槍彈鑑定書1 件附卷可稽（見偵卷第72至79頁），事證
      亦屬明確，而堪認定。雖被告己○○於本院最後審理期日
      改口辯稱扣案之改造槍枝1 支外表已經破爛，不可能具有
      殺傷力，也不能擊發云云，惟顯與前揭鑑定結果有所未合
      ，且徵諸被告己○○於檢察官偵訊時供稱：上開改造槍枝
      係其以25,000元之價格，向真實姓名年籍不詳、綽號「阿
      生」之男子所購得，倘如被告己○○所稱並無傷殺力，豈
      有斥資向他人購入，並繼續持有之理？所辯顯係狡賴之詞
      ，不足採信。
四、論罪：
    查毒品危害防制條例業於92年7 月9 日修正公布全文，並於
    被告行為後之93年1 月9 日起施行。修正前、後之毒品危害
    防制條例第4 條第1 項之販賣第一級毒品罪之構成要件及法
    定刑度均為相同，依刑法第2 條第1 項前段規定，應適用裁
    判時即修正後毒品危害防制條例第4 條第1 項之規定。又被
    告己○○行為後，槍砲彈藥刀械管制條例業於94年1 月26日
    修正公布，將該條例第11條刪除，並將該條所定「其他可發
    射金屬或子彈具有殺傷力之各式槍砲」之相關刑責規定移列
    併入第8 條內，其中關於未經許可持有該等槍砲之法定刑，
    修正前第11條第4 項所定「1 年以上7 年以下有期徒刑，併
    科新臺幣7 百萬元以下罰金」，依修正後第8 條第4 項已提
    高為「3 年以上10年以下有期徒刑，併科新臺幣7 百萬元以
    下罰金」，經比較新舊法，以適用修正前之規定有利於被告
    ，依刑法第2 條第1 項但書，應適用最有利於行為人之修正
    前規定處斷。是核被告己○○、庚○○所為，係犯修正後毒
    品危害防制條例第4 條第1 項之販賣第一級毒品罪。被告己○○則另犯修正前槍砲彈藥刀械管制條例第11條第4 項之未
    經許可持有可發射子彈具有傷殺力之改造槍枝罪。被告己○○、庚○○就販賣第一級毒品海洛因部分，互有犯意聯絡及
    行為分擔，均為共同正犯。渠等持有第一級毒品海洛因進而
    販賣，持有之低度行為，為販賣之高度行為所吸收，不另論
    罪。被告己○○所犯上開二罪，犯意各別，行為互殊，應予
    分論併罰。
五、科刑：
    查被告己○○、庚○○所共同販賣之第一級毒品海洛因（淨
    重0.09公克），數量微少，所得財物僅1,000 元，而毒品危
    害防制條例第4 條第1 項之販賣第一級毒品罪之法定刑為死
    刑或無期徒刑，法重情輕，爰依刑法第59條規定酌量減輕其
    刑，以求量刑之妥適平衡。爰審酌被告己○○、庚○○年紀
    尚輕，惟渠等不思努力進取，明知毒品海洛因對於人體有莫
    大戕害，竟漠視毒品之危害性，心存僥倖，販賣海洛因圖利
    ，嚴重危害國民身心健康及社會風氣，且不能勇於認錯，於
    本院審理時一再飾詞狡辯，犯罪後之態度非佳；被告己○○
    另擅自持有可發射子彈具有殺傷力之改造槍枝，足以嚴重威
    脅社會治安，雖查獲之初迄本院準備程序時均能認罪，惟於
    本院最後審理期日仍然飾詞狡辯，難認有何悔意，及其等犯
    罪之動機、目的、手段、販賣毒品之數量、參與程度、所得
    利益、持有改造槍枝之期間等一切情狀，分別量處如主文所
    示之刑，且就被告己○○併科罰金刑部分諭知易服勞役之折
    算標準，並就被告己○○部分定其應執行之刑，以資懲儆。
    公訴人就被告己○○、庚○○共同販賣第一級毒品海洛因部
    分，求處被告己○○無期徒刑以上之刑，另求處被告庚○○
    有期徒刑12年以上之刑，本院均認過重，認以分別諭知如主
    文所示之刑為適當，附此敘明。
六、沒收：
（一）扣案之改造槍枝1 支（槍枝管制編號0000000000），係可
      發射子彈具有殺傷力之改造槍枝，屬違禁物，應依刑法第
      38條第1 項第1 款規定沒收之。
（二）被告己○○、庚○○共同販賣第一級毒品海洛因所得之現
      金1,000 元，雖未扣案，仍應依修正後毒品危害防制條例
      第19條第1 項規定沒收之，如全部或一部不能沒收時，以
      其財產抵償之。而扣案之行動電話1 支（機身編號000000
      000000000 號，含門號0000000000號之SIM 卡1 枚），係
      被告己○○所有並使用，且被告己○○係以該支行動電話
      ，與乙○○聯繫並議定交易毒品事宜，而犯本件販賣毒品
      罪之用，此有前揭遠傳電信股份有限公司行動電話基本查
      詢資料及雙向通聯紀錄可證，亦應依修正後毒品危害防制
      條例第19條第1 項規定沒收之。又上開販賣毒品所用之行
      動電話1 支，業經扣押在案，並無不能沒收之情形，故不
      另為如全部或一部不能沒收時，追徵其價額或以其財產抵
      償之諭知，併此指明。
（三）本件警員逮捕乙○○時，從其身上起出之海洛因（淨重0.
      09公克），為本件查獲之第一級毒品，有法務部調查局92
      年7 月31日調科壹字第060007346 號鑑定通知書1 件在卷
      可證（見本院卷(二)第158 頁），不問屬於犯人與否，均應
      依修正後毒品危害防制條例第18條第1 項前段規定沒收銷
      燬之。
（四）至本件查獲時在被告租屋處扣得之第一級海洛因8 包（合
      計淨重17.44 公克），另從被告庚○○身上扣得之第一級
      毒品海洛因1 包（淨重0.2 公克），除被告已析離出而業
      經交付予乙○○之部分外，被告陳稱其餘均係預備供己施
      用，連同其餘扣案物品，即第二級毒品安非他命2 包（
      合計淨重7.6 公克）、電子磅秤1 台、吸食器1 組、海洛
      因殘渣袋7 個、分裝袋50個、行動電話1 支（機身編號00
      0000000000000號，含門號00000000000號之SIM 卡1 枚）
      等物，均查無證據堪認與本件販賣毒品之罪有何關連，均
      不於本案宣告沒收之。
七、臺灣板橋地方法院檢察署93年度核退偵字第366 號移送併辦
    意旨略以：被告己○○明知海洛因屬於毒品危害防制條例第
    2 條第2 項第1 款所規範之第一級毒品，竟基於販賣第一級
    毒品海洛因之概括犯意，自92年9 月間某日起，至93年2 月
    19日止，分別在臺北縣板橋市○○路○ 段227 之3 號12樓住
    處及臺北縣板橋市○○路○ 段19巷86之2 號3 樓丁○○之住
    處等地，以1 錢2 萬元之代價，連續販賣第一級毒品海洛因
    予丁○○達十餘次。嗣於93年2 月25日16時45分許，為警在
    己○○上址住處查獲，並扣得第一級毒品海洛因18包（總毛
    重為35.9公克、總淨重為29.25 公克）、第二級毒品安非他
    命1 包（毛重為0.42公克、淨重0.22公克）（被告己○○施
    用第一、二級毒品部分，另案偵辦）、塑膠夾鍊分裝袋32個
    、電子磅砰1 台、安非他命玻璃球吸食器1 支、毒品塑膠分
    裝勺管1 支、安非他命吸食器1 組等物，因認被告己○○另
    涉販賣第一級毒品罪嫌，而與上開經本院論罪科刑部分有連
    續犯之裁判上一罪關係等語。惟查：被告己○○於本院審理
    時矢口否認有何上揭併辦意旨所指販賣毒品之犯行，已乏事
    證足認該部分犯嫌與本案有何連續犯之關係可言，且本案係
    被告己○○於92年6 月25日與被告庚○○共同在臺北縣土城
    市○○路○ 段255 號17樓之6 租屋處之15樓樓梯間販賣第一
    級毒品海洛因1 包（驗餘淨重0.09公克）予乙○○，旋為警
    於翌日凌晨查獲，縱上開併辦意旨所述被告己○○嗣自92年
    9 月間某日起至93年2 月19日止，復在臺北縣板橋市○○路
    之住處及丁○○住處等地，連續販賣第一級毒品海洛因屬實
    ，衡情亦屬另行起意所為，難認被告己○○係基於概括犯意
    反覆為之。況併辦部分係遲至93年2 月25日始經警查獲，當
    時固扣有毒品可供佐證，惟該查獲時間距本件案發之日長達
    8 個月，雖檢察官認被告己○○早於92年9 月間某日起即有
    販賣毒品予丁○○之行為，然無非係以證人丁○○於偵訊時
    之證詞為據，而證人丁○○起初於警詢時係稱：伊係分別於
    93年1 月8 日20時許、同年月21日20時許、同年2 月1 日20
    時許向綽號「東偉」之男子購買3 次海洛因（見93年度偵字
    第4458號卷第62頁），嗣於檢察官事務官93年6 月15日偵訊
    時改稱係自92年9 、10月間某日起至93年2 月16、17日止，
    向被告己○○購買十幾次海洛因（見93年度核退偵字第366
    號卷第35頁），再於檢察官94年1 月20日偵訊時改稱係從92
    年9 月開始至93年2 月19日為警查獲時止，向被告己○○購
    買十餘次海洛因（同上卷第76頁），迄至本院審理時則翻異
    前詞，證稱未曾向被告己○○購買毒品，而係與被告己○○
    共同出資向他人合買毒品云云（見本院卷(二)第74至82頁），
    是證人丁○○於偵訊時所證是否屬實，抑或涉有偽證罪嫌，
    即有由檢察官再經斟酌並調查其他事證加以認定之必要，尚
    難僅憑丁○○片面反覆之證詞，逕認被告確係早從93年9 月
    間即有販賣海洛因之犯行，倘此，認被告開始販賣海洛因予
    丁○○之時點，距與本件案發之日，至少相隔數月以上，益
    徵併辦部分所列事實應與本案無裁判上一罪之關係可言，自
    非本件起訴之效力所及，爰退由檢察官另為適法之處理。
據上論斷，應依刑事訴訟法第299 條第1 項前段，修正後毒品危
害防制條例第4 條第1 項、第18條第1 項前段、第19條第1 項，
修正前槍砲彈藥刀械管制條例第11條第4 項，刑法第11條前段、
第2 條第1 項前段、但書、第28條、第42條第2 項、第59條、第
38條第1 項第1 款、第51條第5 款、第9 款，罰金罰鍰提高標準
條例第2 條，現行法規所定貨幣單位折算新臺幣條例第2 條，判
決如主文。
本案經檢察官李吉祥到庭執行職務。
中　　華　　民　　國　　94　　年　　7 　　月　　26　　日
                  刑事第十九庭　審判長法　官　彭全曄
                                      法　官　蕭一弘
                                      法　官　朱嘉川
以上正本證明與原本無異
如不服本判決應於送達後10日內向本院提出上訴狀
                                      書記官　陳聖儒
中　　華　　民　　國　　94　　年　　7 　　月　　26　　日
附錄本案論罪科刑法條全文：
修正後毒品危害防制條例第4條：
製造、運輸、販賣第一級毒品者，處死刑或無期徒刑；處無期徒
刑者，得併科新臺幣1 千萬元以下罰金。
製造、運輸、販賣第二級毒品者，處無期徒刑或7 年以上有期徒
刑，得併科新臺幣7 百萬元以下罰金。
製造、運輸、販賣第三級毒品者，處5 年以上有期徒刑，得併科
新臺幣5 百萬元以下罰金。
製造、運輸、販賣第四級毒品者，處3 年以上10年以下有期徒刑
，得併科新臺幣3 百萬元以下罰金。
製造、運輸、販賣專供製造或施用毒品之器具者，處1 年以上7
年以下有期徒刑，得併科新臺幣1 百萬元以下罰金。
前五項之未遂犯罰之。
修正前槍砲彈藥刀械管制條例第11條：
未經許可，製造、販賣或運輸第4條第1項第1款所稱其他可發射
金屬或子彈具有殺傷力之各式槍砲者，處5年以上有期徒刑，併
科新臺幣1千萬元以下罰金。
未經許可，轉讓、出租或出借前項所列槍砲者，處3年以上10年
以下有期徒刑，併科新臺幣7百萬元以下罰金。
意圖供自己或他人犯罪之用，而犯前2項之罪者，處無期徒刑或
7年以上有期徒刑，併科新臺幣1千萬元以下罰金。
未經許可，持有、寄藏或意圖販賣而陳列第1項所列槍砲者，處
1年以上7年以下有期徒刑，併科新臺幣7百萬元以下罰金。
第1項至第3項之未遂犯罰之。
